【裁判字號】    97,簡上,544
【裁判日期】    970822
【裁判案由】    偽造文書
【裁判全文】
臺灣板橋地方法院刑事判決             97年度簡上字第544號
公  訴  人  臺灣板橋地方法院檢察署檢察官
上  訴  人
即  被  告  乙○○
                      樓
上列上訴人因偽造文書案件，不服本院97年度簡字第3138號，中
華民國97年4 月22日第一審判決（聲請簡易判決處刑案號：97年
度偵字第4858號），提起上訴，本院管轄之第二審合議庭判決如
下︰
    主  文
上訴駁回。
    事實及理由
一、本案經本院審理結果，認第一審以被告乙○○所為係犯刑法
    第216 條、第210 條之行使偽造私文書罪，判處有期徒刑三
    月，如易科罰金，以新臺幣一千元折算一日，另系爭臺北縣
    政府警察局北縣警交字第C00000000 號舉發違反道路交通管
    理事件通知單（下稱舉發通知單）上偽造之「甲○○」簽名
    三枚均沒收，其認事用法均無違誤，量刑亦屬妥當，應予維
    持，並引用第一審判決書記載之事實、證據及理由。
二、上訴人即被告上訴意旨略以：伊當時簽署其兄甲○○之姓名
    ，有經過甲○○之同意，且原審量刑過重，伊目前失業，家
    中經濟困難，無力負擔易科後之罰金，請求從輕量刑等語。
三、經查：被告坦承於96年12月2 日晚間11時13分許，駕駛機車
    行經臺北縣土城市○○路、延和路口時因闖紅燈為警攔查，
    並在上開舉發通知單上簽署其兄甲○○之姓名等事實，核與
    證人甲○○於警詢、偵查中所為之證述相符，並有上開舉發
    通知單影本一份在卷可按，是此部分之事實堪以認定。至被
    告雖辯稱曾得其兄甲○○之同意云云，然查被告駕駛機車闖
    紅燈違規係一瞬間之事，旋即遭警方舉發，殊難想像渠等在
    如此短暫之時間內形成使用甲○○名義之共識，遑論被告陳
    稱當時甲○○已因酒醉而意識不清，又豈能反應如此迅速授
    權被告冒名？且證人甲○○於警詢中明確表示係遭被告冒用
    身分，於偵查中亦表示對於遭舉發一事沒有印象等語（參見
    97年度偵字第4858號偵查卷第8 、17頁），況本案係因甲○
    ○對上開舉發通知單提出遭人冒用身分之申訴而查獲，若甲
    ○○事前果有同意讓乙○○冒用其身分，要求乙○○逕行繳
    納罰鍰即可，又何需舉發此事而使其弟乙○○涉及刑事責任
    ？遑論甲○○於卷附交通違規案件陳述書中係表示遭車主「
    曾國慶」冒用身分（參見上開偵查卷第10頁），顯見甲○○
    事前並未同意讓乙○○使用其身分甚明。準此，被告前揭上
    訴意旨所辯，洵非足採，其未經授權或同意，即於上開舉發
    通知單上偽簽甲○○之姓名，並持之交還警員而行使之事實
    ，事證明確，被告犯行堪以認定。
四、核被告所為，係犯刑法第216 條、第210 條之行使偽造私文
    書罪。其偽造署押之行為屬偽造私文書之階段行為，其偽造
    私文書之低度行為復為行使偽造私文書之高度行為所吸收，
    均不另論罪。
五、原審以被告犯行明確，依刑事訴訟法第449 條第1 項前段、
    第3 項、第450 條第1 項，刑法第216 條、第210 條、第41
    條第1 項前段、第219 條，予以論罪科刑，其認事用法並無
    違誤。至量刑部分，原審審酌被告犯罪之動機、目的、手段
    、所生危害程度及犯罪後坦承犯行之態度等一切情狀，量處
    有期徒刑三月，如易科罰金，以新臺幣一千元折算一日，量
    刑亦屬妥適。上訴意旨雖執前揭理由認原審量刑過重，惟按
    關於刑之量定，係實體法上賦予法院得為自由裁量之事項，
    倘其未有逾越法律所規定之範圍，或濫用其權限，即不得任
    意指摘為違法。本件被告前已有妨害自由等前案紀錄，有臺
    灣高等法院被告前案紀錄表一份在卷可按，仍再犯本案犯行
    ，可徵其素行非佳，是原審審酌被告上開各種情狀後所量定
    之刑期並無不當之處，本件上訴人即被告之上訴意旨為無理
    由，應予駁回。
六、本件被告經合法傳喚無正當之理由未於審判期日到庭，有送
    達證書及本院97年7 月29日審判筆錄各一份在卷可按，爰依
    刑事訴訟法第371 條規定，不待其陳述，逕行判決。
據上論斷，應依刑事訴訟第455 條之1 第1 項、第3 項、第368
條、第373 條、第371條，判決如主文。
本案經檢察官吳宗光到庭執行職務。
中    華    民    國    97    年    8     月    22    日
                  刑事第十七庭  審判長法  官 李幼妃
                                      法  官 鄭燕璘
                                      法  官 張紹省
以上正本證明與原本無異。
本件不得上訴。
                                      書記官 周雅玲
中    華    民    國    97    年    8     月    26    日


司法院資訊處製作；財團法人民間司法改革基金會備份。
